【裁判字號】    97,訴,1989
【裁判日期】    980331
【裁判案由】    毒品危害防制條例
【裁判全文】
臺灣臺北地方法院刑事判決              97年度訴字第1989號
公  訴  人  臺灣臺北地方法院檢察署檢察官
被      告  甲○○
                    （現另案於臺灣臺北監獄執行中）
上列被告因毒品危害防制條例案件，經檢察官提起公訴（97年度
毒偵字第2681號），經被告先就被訴事實為有罪之陳述後，本院
合議庭裁定改依簡式審判程序審理，判決如下：
    主  文
甲○○施用第一級毒品，累犯，處有期徒刑壹年，扣案之海洛因
（合計驗餘淨重零點陸肆伍公克）沒收銷燬，包裝袋個沒收
。又施用第二級毒品，累犯，處有期徒刑捌月，安非他命殘渣袋
肆個均沒收銷燬，安非他命玻璃球吸食器貳個均沒收，應執行有
期徒刑壹年陸月，扣案之海洛因（合計驗餘淨重零點陸肆伍公
克）及安非他命殘渣袋肆個均沒收銷燬，包裝袋個、安非他命
吸食器貳組均沒收。
    事  實
一、甲○○於民國89年間，因施用第二級毒品安非他命案件，經
    本院以89年度毒聲字第650 號裁定送觀察、勒戒後，認無繼
    續施用毒品之傾向，經臺灣臺北地方法院檢察署檢察官以89
    年度毒偵字第337 號不起訴處分確定；後又於91年間，再因
    施用第一級、第二級毒品案件，經臺灣板橋地方法院以91年
    度毒聲字第3768號裁定送觀察、勒戒後，認有繼續施用毒品
    之傾向，再經同院以91年度毒聲字第4225號裁定令入強制戒
    治（並另為起訴如前述）、92年毒聲字第2131號裁定停止強
    制戒治所餘期間付保護管束，於92年8 月12日停止戒治釋放
    後迄92年5 月19日期滿。隨即於前開執行完畢後5 年內：(1)
    先於95年間因施用第二級毒品，經臺灣臺中地方法院以95年
    度易字第29 16 號判決處有期徒刑5 月、提起上訴後並於臺
    灣高等法院臺中分院96年度上易字第151 號撤回上訴確定；
    (2)後又於96年間因施用第二級毒品，經本院以96年度簡字第
    1142號判決處有期徒刑5 月，提起上訴後並於本院96年度簡
    上字第229 號撤回上訴確定。
二、上開所載之91年間施用毒品案件，除經為強制戒治外，另經
    臺灣板橋地方法院以92年度訴字第530 號判決處有期徒刑7
    月、3 月確定；同年另有轉讓毒品之毒品危害防制條例案件
    ，經臺灣板橋地方法院以92年度訴字第354 號判決處有期徒
    刑1 年2 月、8 月，提起上訴後於臺灣高等法院92 年 度上
    訴字第2749號撤回上訴確定，4 案合併定應執行有期徒刑2
    年4 月；迄95年5 月3 日因縮短刑期假釋出監，惟於假釋期
    間再犯上開(1)(2)毒品案件，經撤銷假釋後，於96年11月27日
    入監執行殘刑，甫於97年4 月8 日易科罰金執行完畢出監。
三、詎仍不知悔悟，復基於施用第一級毒品之犯意，於97年8 月
    17日某時，在臺北市○○○路○ 段統聯車站外將第一級毒品
    海洛因放入菸內施用乙次。另基於施用第二級毒品之犯意，
    於97年8 月18日8 時許，在臺北縣新店市○○路309 號3 樓
    之3 友人林銘祥租屋處，將第二級毒品甲基安非他命放入玻
    璃球吸食器中施用乙次。嗣於97年8 月18日11時45分許，為
    警在臺北縣新店市○○路309 號旁查獲，並扣得其所有供施
    用之第一級毒品海洛因1 小袋（淨重0.0800公克），及於同
    日12時25分許，在上址查獲其所有供施用之第一級毒品海洛
    因1 小袋（淨重0.1150公克）、供施用毒品之安非他命玻璃
    球吸食器2 個、及內含安非他命殘渣包裝袋共4 個，及當日
    移送臺灣臺北地方法院檢察署時為法警在其身上查獲第一級
    毒品海洛因1 小袋（淨重0.4520公克），始悉上情。
四、案經臺北縣政府警察局新店分局報告臺灣臺北地方法院檢察
    署檢察官偵查起訴，本院經被告先就被訴事實為有罪之陳述
    後，本院合議庭裁定改依簡式審判程序審理。
    理  由
一、前揭犯罪事實，業據被告甲○○於本院審理時坦承不諱，而
    其於97年8 月18日所採尿液，經送台灣檢驗科技股份有限公
    司以酵素免疫分析法（ＥＩＡ）初步檢驗，再以氣相層析質
    譜儀法（ＧＣ／ＭＳ）確認檢驗之結果，係呈嗎啡及甲基安
    非他命陽性反應一節，有該公司濫用藥物檢驗報告一份附卷
    可稽（見毒偵卷第63頁），另扣案之白色粉末一袋（毛重
    0.652 公克、淨重0.4520公克，驗餘淨重0.4470公克），及
    乳白色粉末二袋（一袋毛重0.3550公克、淨重0.1150公克，
    驗餘淨重0.1115公克；另一袋毛重0.2700公克、淨重0.0800
    公克，驗餘淨重0.0760公克）經鑑驗後均含第一級毒品海洛
    因成分（三袋驗餘淨重0.6345公克），亦有交通部民用航空
    局航空醫務中心97年9 月16日航藥鑑字第0974717 號毒品鑑
    定書、97年8 月27日航藥鑑字第0974420 號毒品鑑定書在卷
    可佐（見毒偵卷第61、62頁），並有供被告施用安非他命使
    用之玻璃球吸食器2 個及含安非他命殘渣包裝袋共4 個扣案
    可佐，是被告所為之任意性自白核與犯罪事實相符，應堪採
    信。而被告前有如事實欄一、二所載之施用毒品案件及前科
    紀錄，亦有卷附臺灣高等法院被告前案紀錄表一份可按，其
    於強制戒治執行完畢釋放後，五年內一再違犯施用毒品案件
    。本件施用第一級毒品海洛因及第二級毒品甲基安非他命之
    犯行，事證明確，洵堪認定，應予依法論罪科刑。
二、按海洛因、甲基安非他命分別係屬毒品危害防制條例第2 條
    第2 項第1 款、第2 款所規定之第一級毒品、第二級毒品，
    是核被告所為，係犯毒品危害防制條例第10條第1 項之施用
    第一級毒品罪及同條第2 項之施用第二級毒品罪。被告所犯
    上開二罪，犯意各別，行為殊異，自應分論併罰。其於施用
    前持有毒品海洛因或甲基安非他命之低度行為，均為施用毒
    品之高度行為所吸收，均不另論罪。被告有如事實欄二所載
    之前科，於96年11月27日入監執行殘刑，甫於97年4 月8日
    易科罰金執行完畢出監，有臺灣高等法院被告前案紀錄表乙
    紙附卷可稽，茲於五年以內再故意犯本件有期徒刑以上之罪
    ，依刑法第47條第1 項之規定，為累犯，並加重其刑。爰審
    酌被告前曾因施用毒品經觀察、勒戒及強制戒治等程序，惟
    仍未能戒絕毒癮，一而再再而三觸犯施用毒品罪，其對個人
    身心戕害甚鉅，被告自制力薄弱，復助長社會不良風氣，暨
    被告之生活狀況、國中智識程度及犯罪後坦承犯行，態度尚
    佳，分別量處如主文所示之刑，並諭知定執行刑，以示懲戒
    。
三、扣案被告所有之海洛因（三袋驗餘淨重0.6345公克）及經本
    院檢視含安非他命殘渣無從析離之包裝袋共4 個，均屬違禁
    物，分別依毒品危害防制條例第18條第1 項前段規定沒收銷
    燬之，另扣案之海洛因包裝袋3 個及安非他命玻璃球吸食器
    1 個，雖均非專供施用毒品之用，仍為被告所有供犯罪所用
    之物，業據其供陳在卷，均應依刑法第38條第1 項第2 款之
    規定沒收之。
據上論斷，應依刑事訴訟法第273 條之1 第1 項、第299 條第1
項前段，毒品危害防制條例第10條第1 項、第2 項、第18條第2
項前段，刑法第11條、第47條第1 項、第38條第1 項第2 款、第
51條第5款，判決如主文。
本案經檢察官呂俊儒到庭執行職務
中    華    民    國    98    年    3     月    31    日
                  刑事第十九庭  法  官  紀文惠
上正本證明與原本無異。
如不服本判決應於收受送達後10日內向本院提出上訴書狀，並應
敘述具體理由；其未敘述上訴理由者，應於上訴期間屆滿後20日
內向本院補提理由書（均須按他造當事人之人數附繕）「切勿逕
送上級法院」。
                                 書記官  游曉婷
中    華    民    國    98    年    3     月    31    日
附錄本案論罪科刑法條全文：
毒品危害防制條例第10條
施用第一級毒品者，處 6 月以上 5 年以下有期徒刑。
施用第二級毒品者，處 3 年以下有期徒刑。


司法院資訊處製作；財團法人民間司法改革基金會備份。
